

DATA DIRI

Tempat / Tanggal Lahir Cilacap, 04 Agustus 2001

Jenis Kelamin

Perempuan

Status

Menikah

Kewarganegaraan Indonesia

KONTAK

- 0857-0390-3979
- marlinasilvi27@gmail.com
- Jl Adhikarya no.28, Pintu Air, rt 003 / rw 005, Kebon Jeruk, Kedoya Selatan, Jakarta Barat.

KEAHLIAN

- Marketing
- Komunikasi
- Pembicara Publik
- Pelayanan Konsumen

SILVI MARLINA

Sales Person

TENTANG SAYA

Sebagai seorang Sales dengan lebih dari 3 tahun pengalaman, saya memiliki dedikasi tinggi dalam menciptakan pengalaman berbelanja yang tak terlupakan bagi pelanggan. Saya percaya bahwa setiap peluang interaksi dengan konsumen adalah momen berharga untuk menginspirasi dan menyampaikan manfaat produk dengan apik.

PENDIDIKAN

 SMA NEGERI O1 JERUKLEGI
 2016 - 2019

 SMP NEGERI O3 BANTARSARI
 2013 - 2016

 SD NEGERI O4 BINANGUN
 2007 -2013

PENGALAMAN KERJA

► PT World Innovative Telecommunication (WIT) 2019 - 2020

Product Consultan OPPO

 bertanggung jawab untuk memberikan pelayanan dan informasi yang baik mengenai produk, mencapai target penjualan, menjaga display produk agar rapi, serta membangun hubungan yang baik dengan pelanggan dan rekan kerja.

► PT Samsung Electronics Indonesia (SEIN) Product Consultan SAMSUNG

2021-2022

- mempromosikan dan menjual produk dengan mencapai target penjualan, menjaga penampilan produk di toko, memberikan informasi dan demonstrasi produk kepada konsumen, serta mengumpulkan data pasar dan memberikan masukan untuk peningkatan produk.
- ► PT. Vivo Mobile Indonesia
 Product Consultan VIVO

2023 - 2024

 menjadi perwakilan brand, memberikan informasi produk yang komprehensif, mengenalkan dan menjual produk, serta membangun hubungan baik dengan pelanggan, pihak toko, dan rekan kerja untuk mencapai target penjualan dan meningkatkan brand awareness.